臺灣臺中地方法院民事裁定　96年度小上字第57號
上　訴　人　甲○○
被上訴人　　和信電訊股份有限公司
法定代理人　乙○○
上列當事人間請求給付電話費事件，上訴人對於中華民國96年5
月10日本院臺中簡易庭96年度中小字第985號第一審小額民事判
決提起上訴，本院裁定如下：
    主      文
上訴駁回。
第二審訴訟費用新台幣壹仟伍佰元由上訴人負擔。
    理      由
一、本件上訴意旨略以：上訴人一經被告知被盜打，即去電電信
    警察總隊報案。現今科技發達，被上訴人均有發送地基地台
    位址，如均在高雄發話，客觀上即非上訴人使用。撿到SIM
    卡者，再裝上自己之SIM卡，依手機內碼即可找到新裝上SIM
    卡者之門號及申請人，況系爭門號亦非上訴人專用，是多申
    請之一門門號。民事給付應由原告即被上訴人提供證據，而
    不是由被告即上訴人尋找證據，以證明不是自己盜打電話，
    找不到證據就判決上訴人敗訴，原判決有違背法令之具體事
    實。爰於法定期間內提起上訴，並聲明：原判決廢棄。
二、按對於小額程序之第一審裁判上訴，非以其違背法令為理由
    ，不得為之；又上訴狀內應記載上訴理由，表明（１）原判
    決所違背之法令及其具體內容。（２）依訴訟資料可認為原
    判決有違背法令之具體事實等事項，民事訴訟法第436條之
    24第2項及同條之25分別定有明文。且同法第468條、第469
    條第1款至第5之規定，依同法第436條之32第2之規定，於小
    額事件之上訴程序亦有準用。是當事人提起上訴，如依民事
    訴訟法第468條規定，以第二審判決有不適用法規或適用法
    規不當為上訴理由時，其上訴狀或理由書應有具體之指摘，
    並揭示該法規之條項或其內容。若係成文法以外之法則，應
    揭示該法則之旨趣。倘為司法院解釋、或本院之判例，則應
    揭示該判解之字號或其內容。如以民事訴訟法第469條第1款
    至第5款所列事由提起上訴者，其上訴狀或理由書，應揭示
    合於各該條款之事實，上訴狀或理由書如未依此項方法表明
    者，即難認為已對原判決之違背法令有具體之指摘，其上訴
    自難認為合法。如上訴人提起上訴，其訴狀所載，僅就原審
    取捨證據任加指摘，並未具體指出原判決違背何等法規，其
    上訴即難認為合法，最高法院著有71年臺上字第314號判例
    意旨足資參照。因之，對於小額程序之第一審判決上訴，非
    主張原判決違背法令以為上訴理由，即屬不應准許，自應認
    為不合法而駁回之。本件上訴人對原審判決提起上訴，核其
    上訴理由，係就原審取捨證據、認定事實之職權行使，指摘
    其為不當，而未具體表明合於不適用法規、適用法規不當、
    或民事訴訟法第496條第1款至第5款所列各款之情形，難認
    對該判決之如何違背法令已有具體之指摘。上訴人提起本件
    上訴既未具體表明原審所為判決，究有何違背法令之處，或
    依訴訟資料有何判決違背法令情形，更未指明原判決所違反
    法令之條項或其內容，依首揭規定及說明，難謂上訴人已合
    法表明上訴理由，其上訴自不能認為合法，應予駁回。
三、末按法院為訴訟費用之裁判時，應確定其費用額，民事訴訟
    法第436條之19第1項定有明文，此依同法第436條之32第1項
    規定，於小額事件之上訴程序準用之。查上訴人提起本件上
    訴既經駁回，則上訴人應負擔之本件訴訟費用額為第二審裁
    判費新台幣（下同）1,500元，確定為1,500元。
四、據上論結，本件上訴為不合法，依民事訴訟法第436條之32
    第1項、第2項、第436條之19第1項、第444條第1項前段、第
    95條、第78條，裁定如主文。
中　　華　　民　　國　　96　　年　　7 　　月　　13　　日
                  民事第二庭    審判長法  官  許冰芬
                                      法  官  呂明坤
                                      法  官  陳秋月
正本係照原本作成。
不得抗告。
中　　華　　民　　國　　96　　年　　7 　　月　　13　　日
                                      書記官  張皇清
